【裁判字號】    90,上易,1563
【裁判日期】    900605
【裁判案由】    竊盜
【裁判全文】
臺灣高等法院刑事判決                            九十年度上易字第一五六三號
    上  訴  人  臺灣板橋地方法院檢察署檢察官
    被      告  甲○○
右上訴人因被告竊盜案件，不服台灣板橋地方法院九十年度易字第五九九號，中華民
國九十年二月二十三日第一審判決（起訴案號：台灣板橋地方法院檢察署九十年度偵
緝字第一二九號），提起上訴，本院判決如左：
        主  文
原判決撤銷。
甲○○竊盜，處有期徒刑壹年。
    事  實
一、甲○○於民國七十三年間因妨害自由案，經本院判處有期徒刑六月確定，嗣於七
    十四年四月二十六日易科罰金執行完畢；再於七十三年間因妨害公務案經臺灣臺
    北地方法院判處有期徒刑九月，經本院上訴駁回確定，嗣於七十六年四月一日執
    行完畢；又於七十七年間因傷害案，經台灣板橋地方法院判處有期徒刑三年六月
    確定，尚未執行完畢；另於八十年間因公共危險罪，經台灣板橋地方法院判處有
    期徒刑七月，經本院上訴駁回確定，尚未執行完畢；復於八十年間因公共危險罪
    ，經台灣板橋地方法院判處拘役四十日確定，尚未執行完畢。其又意圖為自己不
    法之所有，於民國八十九年七月十六日上午八時許，在臺北縣三重市○○路三號
    前，竊取乙○○所有之車號ＲＹＺ─九０一號輕型機車，得手後供己使用。嗣於
    同年八月六日上午七時許，在台北縣三重市○○路○段一０一巷一五二號前，為
    警查獲，並扣得上開機車。
二、案經臺北縣警察局三重分局報請臺灣板橋地方法院檢察署檢察官偵查起訴。
    理  由
一、訊據被告甲○○矢口否認有何犯行，辯稱：伊於案發當日在麻將間向不詳姓名住
    址僅知綽號「阿華」之男子借得該車，打算要去購買早餐時，為警查獲云云。經
    查：
  (一)被告於警訊及偵查中時供稱：該車係伊同居人朱培瑛偷給伊使用，伊使用時間尚
    不及一個月（詳見偵查卷第五頁、二十五頁反面）。
  (二)被告於八十九年八月六日上午七時許，騎駛上揭機車，行經台北縣三重市○○路
    ○段一０一巷一五二號前遇警盤查時，即掉頭企圖逃走，經警追逐約三十公尺始
    攔下被告，而被告對警員謊稱該機車係其姐所有，此亦據被告供承在卷（詳見偵
    查卷第六頁反面）。
  (三)右揭機車係乙○○於八十九年七月十六日上午八時許，在臺北縣三重市○○路三
    號前失竊，此據被害人乙○○於警訊中指述綦詳，並有車輛竊盜、車牌失竊資料
    個別查詢報表─查詢車輛認可資料及被害人出具之贓物領據各一紙在卷（詳見偵
    查卷第九頁、十頁、十三頁）。
  (四)綜上：被告對其騎駛上揭機車之來源，前後所供不一，已足令人起疑；再被告騎
    駛上揭機車，若非明知該機車之來源有問題，何以遇警盤查時，竟企圖逃走，以
    規避臨檢；又上揭機車若係被告向他人借來，何須向警謊稱該機車是其姐所有？
    另被告雖辯稱係向「阿華」借得該車云云，惟按社會常情判斷，被告於警方查獲
    時係上午七時許，若被告果真於該日上午甫向「阿華」借車要去購買早餐，被告
    應立即帶同警方前去找「阿華」，何以於警訊及初次偵查中供稱係同居人竊得該
    車供其使用？況機車價值不菲，借用時必言明歸還時地及連絡方法，被告若真向
    他人借用機車，何以不知悉「阿華」之連絡方法或姓名住址，其事後如何歸還機
    車？準此，足徵被告所辯並不足採信，「阿華」之人應係被告虛構。本件事證明
    確，被告犯行堪予認定，自應依法論科。
二、核被告所為，係犯刑法第三百二十條第一項之竊盜罪。原審據以論罪科刑，原非
    無見，檢察官上訴指被告另涉二十一件竊盜案件，並認與本件具有連續犯之裁判
    上一罪關係，雖無理由（詳述如後），惟本件被告犯罪之時間，如上所述，係八
    十九年七月十六日上午八時許，原審認定被告犯罪時間係八十四年十二月八日上
    午八時許，並稱於同年八月六日上午七時許被警查獲，是原審就被告犯罪時間之
    認定，顯有違誤，原審判決既有上揭可議之處，自無可維持，應由本院撤銷改判
    。爰審酌被告前有多項犯罪前科，及其竊取動機及犯罪手段、品行、智識程度，
    暨犯罪後態度等一切情狀，量處如主文第二項所示之刑。公訴人認「被告虛構人
    名，毫無悔意，且曾因其另案被告朱培瑛相處不睦，即先後向警方及本署檢察官
    謊稱上開贓車係另案被告朱培瑛所交付，嚴重誤導偵查機關辦案方向等情，請求
    量處被告有期徒刑二年六個月，以昭炯戒」等語，惟本院酌量被告於本案僅有一
    次犯行，認宜量處如主文第二項所示之刑為當，併此敘明。
三、檢察官上訴指稱被告另於八十八年、八十九年間，連續以自備之鐵剪等工具，趁
    被害人賴袁涵等二十一人不在家之際，破壞住處侵入行竊，認此部分與上開有罪
    有部分，具有連續犯之裁判上一罪關係，並認原審未及審酌，尚有未當等語。訊
    之被告堅詞否認有此犯行。經查，檢察官認被告涉犯此部分犯行，除被告於警訊
    中之自白外，餘無其他積極證據足資證明被告涉有部分犯行。再查被告於警訊中
    雖供稱於八十九年十一月間，在台北縣新莊市○○街一一八巷十二號二樓行竊，
    其中有三支行動電話云云，惟被害人黃碧榮於警局調查時指稱其失竊之地點係台
    北縣新莊市○○街一四六號，由此可見被告於警訊中之自白，顯有瑕疵，自難單
    憑被告在警訊中有瑕疵之自白作為論罪之依據。是檢察官上訴之部分，並無證據
    證明與上揭有罪部分，具有連續犯之裁判上一罪關係，是此部分應退回，由檢察
    官另行處理。
據上論結，應依刑事訴訟法第三百六十九條第一項前段、第三百六十四條、第二百九
十九條第一項前段，刑法第三百二十條第一項，罰金罰鍰提高標準條例第一條前段，
判決如主文。
本案經檢察官呂丁旺到庭執行職務。
中    華    民    國    九十    年      六      月           五         日
                              臺灣高等法院刑事第二十四庭
                                  審判長法  官  陳  貽  男
                                        法  官  李  世  貴
                                法  官  陳  憲  裕
右正本證明與原本無異。
不得上訴。
                                        書記官  劉      瑗
中    華    民    國      九十    年      六        月        十二      日
附錄：本案論罪科刑法條全文
刑法第三百二十條第一項：
意圖為自己或第三人不法之所有，而竊取他人之動產者，為竊盜罪，處五年以下有期
徒刑、拘役或五百元以下罰金。


司法院資訊處製作；財團法人民間司法改革基金會備份。
